臺灣高等法院刑事判決　　　　　　　　　　　　　　93年度上重訴字第36號
　　上　訴　人
　　即　被　告　丁○○
　　　　　　　　丙○○
　　右二人共同
　　選任辯護人　盧國勳律師
　　　　　　　　蔡行志律師
上列上訴人因違反毒品危害防制條例等案件，不服臺灣臺北地方
法院92年度重訴字第26號，中華民國93年4月21日第一審判決（
起訴案號：臺灣臺北地方法院檢察署91年度毒偵字第2774、2367
1號），提起上訴，本院判決如下：
    主  文
原判決關於丁○○販賣第一級毒品、持有改造槍彈及定執行刑部
分，暨丙○○販賣第一級毒品部分均撤銷。
丁○○共同連續販賣第一級毒品，處無期徒刑，褫奪公權終身。
扣案之第一級毒品海洛因磚伍塊（含海洛因磚肆整塊、塊狀海洛
因壹包，合計淨重壹仟參佰捌拾玖點肆伍公克）又參包（合計淨
重拾壹點玖伍公克），均沒收銷燬之。扣案之分裝袋肆佰貳拾個
、電子磅秤壹個及販毒帳本壹本，均沒收之。未扣案之門號00
00000000、0000000000號行動電話各壹支及
販賣第一級毒品海洛因所得財物新臺幣壹佰參拾參萬陸仟元，均
沒收之，如全部或一部不能沒收時，行動電話部分追徵其價額，
或以其財產抵償之，販賣所得財物部分，以其財產抵償之；又未
經許可，寄藏其他可發射子彈具有殺傷力之改造手槍，處有期徒
刑貳年參月，併科罰金新臺幣玖萬元，罰金如易服勞役，以新臺
幣玖佰元即銀元參佰元折算壹日。扣案之仿德林吉雙管手槍製造
之玩具手槍去除槍管內阻鐵而成之改造手槍（槍枝管制編號00
00000000號）、仿ＦＮ廠半自動手槍製造之玩具手槍去
除槍管內阻鐵而成之改造手槍（含彈匣壹個，槍枝管制編號00
00000000號）各壹支及口徑○．四五吋制式子彈貳顆，
均沒收；應執行無期徒刑，褫奪公權終身，併科罰金新臺幣玖萬
元，罰金如易服勞役，以新臺幣玖佰元即銀元參佰元折算壹日。
扣案之第一級毒品海洛因磚伍塊（含海洛因磚肆整塊、塊狀海洛
因壹包，合計淨重壹仟參佰捌拾玖點肆伍公克）又參包（合計淨
重拾壹點玖伍公克），均沒收銷燬之。扣案之分裝袋肆佰貳拾個
、電子磅秤壹個及販毒帳本壹本，均沒收之。未扣案之門號00
00000000、0000000000號行動電話各壹支及
販賣第一級毒品海洛因所得財物新臺幣壹佰參拾參萬陸仟元，均
沒收之，如全部或一部不能沒收時，行動電話部分追徵其價額，
或以其財產抵償之，販賣所得財物部分，以其財產抵償之。扣案
之仿德林吉雙管手槍製造之玩具手槍去除槍管內阻鐵而成之改造
手槍（槍枝管制編號0000000000號）、仿ＦＮ廠半自
動手槍製造之玩具手槍去除槍管內阻鐵而成之改造手槍（含彈匣
壹個，槍枝管制編號0000000000號）各壹支及口徑○
．四五吋制式子彈貳顆，均沒收。
丙○○共同販賣第一級毒品，處有期徒刑玖年陸月。扣案之第一
級毒品海洛因磚伍塊（含海洛因磚肆整塊、塊狀海洛因壹包，合
計淨重壹仟參佰捌拾玖點肆伍公克）又參包（合計淨重拾壹點玖
伍公克），均沒收銷燬之。扣案之分裝袋肆佰貳拾個、電子磅秤
壹個及販毒帳本壹本，均沒收之。未扣案之門號0000000
000、0000000000號行動電話各壹支及販賣第一級
毒品海洛因所得財物新臺幣壹佰參拾萬元，均沒收之，如全部或
一部不能沒收時，行動電話部分追徵其價額，或以其財產抵償之
，販賣所得財物部分，以其財產抵償之。
    事  實
一、丁○○（另犯行使偽造國民
    明知海洛因為毒品危害防制條例第二條第二項第一款所規定
    之第一級毒品，不得持有、販賣，竟基於意圖營利販賣第一
    級毒品海洛因之概括犯意，自民國（下同）九十一年五月間
    某日起至同年十月中旬某日止，多次在台北市○○○路九十
    一巷四號、台中市○○○街五十號等地，以每塊海洛因磚（
    重量、純度均不詳，亦先後不同）新臺幣（下同）九十萬元
    、一百十八萬元、一百二十萬元不等之價格，陸續向綽號白
    猴之成年男子，以及綽號阿全即乙○○之成年男子等人販入
    後，並以門號0000000000、000000000
    0號行動電話各一支（內含ＳＩＭ卡各一張）作為對外聯絡
    之工具，嗣欲以每二塊海洛因磚（重量、純度均不詳，亦與
    販入之重量、純度不同）一百三十萬元之價格販賣予真實姓
    名年籍不詳綽號「阿德」（起訴書贅載豬仔）之男子施用，
    二人先就數量及價格敲定後，丁○○復指示丙○○（僅就本
    次與丁○○有犯意聯絡、行為分擔）送貨及收款，丙○○明
    知丁○○指示交付之貨品係第一級毒品海洛因，竟與丁○○
    共同基於意圖營利販賣第一級毒品海洛因之犯意聯絡，依丁○○之指示於同年六月二十一日凌晨零時五十三分許，將前
    揭海洛因磚交付予「阿德」，並向「阿德」收取一百三十萬
    元。丁○○另賡續前揭意圖營利販賣第一級毒品海洛因之犯
    意，復於九十一年七月七日與施俊雄談洽價格後，於同年月
    八、九日，以每一錢（即三．七五公克）海洛因一萬二千元
    之價格販賣予施俊雄施用，前後共計販賣三次（數量及金額
    均同前）。嗣於同年十一月十四日凌晨零時許，為警在臺北
    市○○區○○街一二五巷七號一樓丁○○住處搜索，並當場
    扣得第一級毒品海洛因磚五塊（含海洛因磚四整塊、塊狀海
    洛因一包，合計淨重一三八九．四五公克）、分裝袋四百二
    十個、電子磅秤一個及販毒帳本一本。另在丙○○隨身背置
    之皮包內，當場扣得由丁○○放置於其內之第一級毒品海洛
    因三包（合計淨重十一．九五公克）。
二、丁○○另明知未經許可，不得持有、寄藏其他可發射子彈具
    有殺傷力之各式槍砲及子彈，竟基於持有、寄藏槍砲及子彈
    之犯意，於九十一年十月初，在台北市萬華區來來百貨公司
    ，收受真實姓名年籍不詳綽號「阿明」之成年男子所交付之
    其他可發射子彈具有殺傷力之仿德林吉雙管手槍製造之玩具
    手槍去除槍管內阻鐵而成之改造手槍（槍枝管制編號000
    0000000號）、仿ＦＮ廠半自動手槍製造之玩具手槍
    去除槍管內阻鐵而成之改造手槍（含彈匣一個，槍枝管制編
    號0000000000號）各一支、土造金屬彈殼加裝直
    徑約九．八ＭＭ金屬彈頭而成之土造子彈一顆（業經鑑驗試
    射銷毀）、口徑○．四五吋制式子彈二顆及玩具金屬彈殼加
    裝直徑約七．九ＭＭ金屬彈頭而成之改造子彈七顆（業經鑑
    驗試射銷毀，起訴書誤載為改造子彈十一顆）而持有，並將
    之寄藏在臺北市○○區○○街一二五巷七號一樓住處。嗣於
    九十一年十一月十四日凌晨零時許，為警在上址搜索時查獲
    ，並扣得前開槍砲及子彈。
三、案經台北縣政府警察局永和分局報請台灣台北地方法院檢察
    署檢察官偵查起訴。
    理  由
一、右揭犯罪事實欄二部分，業據上訴人即被告丁○○（簡稱被
    告丁○○）於原審訊問時均供承不諱，並有前開改造手槍二
    支（槍枝管制編號分別為0000000000、0000
    000000號）、土造子彈一顆、制式子彈二顆、改造子
    彈七顆扣案可資佐證。又扣案之改造手槍二支、土造子彈一
    顆、制式子彈二顆及改造子彈七顆等物，業經送請內政部警
    政署刑事警察局鑑驗結果，認該槍彈分別係仿德林吉雙管手
    槍製造之玩具手槍去除槍管內阻鐵而成之改造手槍、仿ＦＮ
    廠半自動手槍製造之玩具手槍去除槍管內阻鐵而成之改造手
    槍各一支，機械性能良好，可擊發子彈，認均具殺傷力、土
    造金屬彈殼加裝直徑約九．八ＭＭ金屬彈頭而成之土造子彈
    一顆（業經鑑驗試射銷毀）、口徑○．四五吋制式子彈二顆
    、玩具金屬彈殼加裝直徑約七．九ＭＭ金屬彈頭而成之改造
    子彈七顆（業經鑑驗試射銷毀），可擊發，均具殺傷力，均
    係屬槍砲彈藥刀械管制條例列管之槍砲及子彈無訛一節，有
    內政部警政署刑事警察局九十一年十二月二十日刑鑑字第○
    九一○三一二三九五號槍彈鑑定書、九十二年十月二十八日
    刑鑑字第○九二○一八五六五七號函、九十二年十一月十日
    刑鑑字第○九二○二一一三七四號函各一份在卷可憑（參九
    十一年度偵字第二三六七一號卷第一五二頁以下、原審一卷
    第一四九頁、第一五四頁）。堪認被告丁○○於原審就此部
    分之自白核與事實相符，自得採為論罪之依據。被告丁○○
    於本院否認此部分之犯行，辯稱伊僅持有玩具手槍，沒有殺
    傷力等語，要係卸責之詞，不足採信。本件犯罪事實欄二之
    事證明確，被告丁○○此部分犯行洵堪認定。
二、訊據被告丁○○、丙○○二人均矢口否認有何右揭犯罪事實
    欄一所載之販賣第一級毒品海洛因犯行，被告丁○○辯稱：
    伊沒有販賣海洛因，在伊住處扣得之海洛因，是供自己施用
    ，並非供作販賣之用，證人施俊雄於原審也證明伊沒有賣毒
    品給他，又伊如果有販賣，應該要有利可圖才會販賣，原審
    判決認定伊以一塊海洛因磚九十萬元價格買入，卻以二塊一
    百三十萬賣出，還虧本五十萬元，並不合理，原審又以海洛
    因磚內有添加物，所以伊才以如此價格賣出，但查獲當時，
    並沒有查獲添加物、壓縮機等物，至於系爭一百三十萬元，
    係因伊當時被通緝，乃請丙○○去收取的賭債款項，與毒品
    並無關係等語；被告丙○○則辯稱：伊係受丁○○委託去收
    賭債，沒有販賣海洛因，伊並無販賣及施用海洛因，整件事
    與伊沒有關係等語。
三、經查：（一）、被告丁○○自九十一年五月間某日起至同年
    十月中旬某日止，即在台北市○○○路九十一巷四號、台中
    市○○○街五十號等地，陸續自綽號白猴之成年男子，以及
    綽號阿全即乙○○之成年男子等人，以每塊海洛因磚（重量
    、純度均不詳，亦不同）九十萬元、一百十八萬元、一百二
    十萬元不等之價格販入，業經其於警詢時自白不諱（參九十
    一年度偵字第二三六七一號偵查卷第十七頁、第十八頁、第
    九八頁反面、第九九頁正、反面、第一七一頁反面、第一七
    二頁正面）；（二）、被告丁○○販賣第一級毒品海洛因予
    證人施俊雄之事實，業據證人施俊雄於九十二年六月二十四
    日警詢及檢察官訊問時證稱：伊曾經於九十一年七月八、九
    日以一錢一萬二千元之價格向被告丁○○購買海洛因二、三
    次，每次重量約一錢左右，價格為一錢一萬二千元，交易過
    程為伊先用0000000000號行動電話打給被告丁○○表示要購買一包，他就會拿一包一錢的海洛因到台北縣土
    城市○○路○段一六六號八樓之一伊住處交給伊，伊再當場
    把一萬二千元交給他等語（參九十一年度偵字第二三六七一
    號偵查卷宗第一九九頁反面、第二○三頁反面），於檢察官
    複訊時亦結證稱：在警方偵訊過程沒有受到強暴脅迫，也沒
    有疲勞訊問，精神狀況良好等語（參同上偵查卷第二○三頁
    正、反面），參以證人楊坤明即內政部警政署刑事警察局員
    警於原審訊問時到庭結證稱：當時是台灣台北地方法院檢察
    署玉股檢察官在監聽被告丁○○時，有聽到被告丁○○與施
    俊雄對話，所以就發文到我們單位，要我們借訊施俊雄，施
    俊雄原名叫施金水，而通話紀錄的「阿水」就是證人施俊雄
    」等語（參原審二卷第一八五頁反面、第一八六頁正、反面
    ），核與門號0000000000號行動電話九十一年七
    月七日之電話監聽譯文內容大致係被告丁○○與證人施俊雄
    間在討論毒品交易細節等情相符，此有原審九十三年二月三
    日書記官、法官助理勘驗筆錄及台灣台北地方法院檢察署九
    十一度聲監字第二九六號訴訟卷宗各一份在卷可稽（參原審
    二卷第七十頁、第七五頁至第七八頁、九十一年度聲監字第
    二九六號卷第十六頁），堪認證人施俊雄於警訊及偵查中之
    證述與事實相符。雖證人施俊雄於原審九十三年三月八日審
    理時改證稱：伊沒有向被告丁○○購買海洛因等語（參原審
    二卷第一○○頁），要係事後迴護被告丁○○之詞，不足採
    信。況衡諸常情，被告丁○○與證人施俊雄二人間係朋友關
    係，證人施俊雄雖證稱曾因細故遭被告丁○○毆打，惟二人
    間並無重大仇怨，此亦為被告丁○○於原審訊問時所自承，
    則證人施俊雄殊無挾嫌誣陷被告丁○○涉犯販賣毒品重罪之
    理，且證人施俊雄於警訊及偵查時對於被告丁○○販賣第一
    級毒品海洛因之犯行均指證不移，足認證人施俊雄前揭於警
    訊及偵查中之證詞，洵屬可採，堪認被告丁○○確有販賣第
    一級毒品海洛因予證人施俊雄無訛；（三）、警方在被告丁○○前開住處所扣得之第一級毒品海洛因磚五塊（含海洛因
    磚四整塊、塊狀海洛因一包，合計淨重一三八九．四五公克
    ），此有法務部調查局調科壹字第○二○○○五六四六號鑑
    定通知書一紙在卷可憑（參九十一年度偵字第二三六七一號
    卷第一五一頁），且有分裝袋四百二十個及電子磅秤一個扣
    案可佐，雖被告丁○○辯稱係供自己施用等語，惟被告丁○○於警詢時自承曾投資網咖、販賣贈品、五金百貨、在市場
    販賣雞鴨，又在瓦斯行上班，月入五至八萬元不等，嗣自己
    當老闆每月營業淨收入二、三十萬元，營業至九十一年七、
    八月就結束營業，本案被查獲前遭通緝，之後沒有送瓦斯等
    語（參同上偵查卷第二○九頁反面、第二一○頁正面），應
    認其經濟並非富裕，參諸被告丁○○為警查獲本案之前為通
    緝犯，此點為被告丁○○所是認，並無正當職業與收入，其
    竟會向他人購入海洛因磚數量淨重高達一三八九．四五公克
    以上，顯然係購買第一級毒品海洛因之初，即有賣出營利之
    意圖。又倘被告丁○○購入毒品係供自己施用，實無必要在
    家中備有電子磅秤，又倘該分裝袋係為隨身攜帶毒品供自己
    施用，只需將毒品放置於可重複使用或自己慣用之容器即可
    ，亦無須使用大小規格相同之分裝袋，況且被告丁○○如供
    自己施用毒品，自得以重複之方式使用上開分裝袋，無須使
    用大量之分裝袋，若非係要將毒品分裝售出牟利，何需四百
    二十個分裝袋。又被告丁○○前曾因販賣毒品案件，經法院
    判處有期徒刑十四年確定，理應知悉海洛因係第一級毒品，
    為政府查緝甚嚴之違禁物品，當知販賣第一級毒品所應負之
    重刑，且明白一旦被查獲，應如何不留下證據以規避刑責，
    若其無營利意圖，實無必要甘冒被查獲大量毒品因而可能涉
    及販賣毒品之重罪，益徵其意圖營利而購買第一級毒品海洛
    因，而電子磅秤顯係供販賣測量、分裝袋係供販賣裝放第一
    級毒品海洛因之用。被告丁○○上開辯稱扣案之海洛因係供
    自己施用及包裝袋是自己外出時用來裝海洛因等語，與常情
    相悖，尚難採信。又被告丙○○為警查獲時，警方在其隨身
    背置皮包內竟扣得海洛因三包在卷可按（合計淨重十一．九
    五公克），並有法務部調查局調科壹字第○二○○○五六四
    七號鑑定通知書一紙在卷足憑（參九十一年度毒偵字第二七
    七四號卷第五八頁）。上開海洛因三包被告丙○○否認知情
    ，核與被告丁○○供稱係伊於丙○○不知情之情形下放入等
    語相符，益證被告丁○○為尋找買主，利用被告丙○○以掩
    飾自己販賣犯行；（四）、觀諸門號0000000000
    、0000000000、0000000000號等行動
    電話自九十一年六月二十一日之電話監聽譯文內容：「（１
    ）、發話人（阿德）於該日凌晨零時一分以門號00000
    00000號之行動電話撥打給受話人（被告丁○○）之門
    號0000000000號行動電話：談話內容為『阿德：
    喂，阿寶？被告丁○○：出發了。』；（２）、發話人（被
    告丙○○）於該日凌晨零時二十分以門號00000000
    00號之行動電話撥打給受話人（被告丁○○）之門號00
    00000000號行動電話：談話內容為『被告丙○○：
    我東西交給阿德，我就跟他收一百三喔？被告丁○○：對。
    』；（３）、發話人（被告丙○○）於該日凌晨零時五十三
    分以門號0000000000號之行動電話撥打給受話人
    （被告丁○○）之門號0000000000號行動電話：
    談話內容為『被告丙○○：喂，我到了。被告丁○○：到了
    ？被告丙○○：欸。被告丁○○：上去啊。被告丙○○：我
    知道啊。好了，弄好了。被告丁○○：弄好了啊？要回來了
    嗎？被告丙○○：在算，現在在算。』；（４）、發話人（
    阿德）於該日凌晨零時五十六分以門號000000000
    0號之行動電話撥打給受話人（被告丁○○）之門號000
    0000000號行動電話：談話內容為『阿德：喂，阿寶
    ？我阿德。被告丁○○：欸。阿德：都算好了，現在你太太
    回去了，其他的我再算了。被告丁○○：喔，我們再來算啦
    。阿德：我跟你講，可能後天或大後天，他還要。』」，有
    原審勘驗筆錄各一份在卷可稽（參原審二卷第十六頁至第十
    八頁、九十一年度聲監字第二九六號卷第十一頁）。佐以在
    被告丁○○前揭住處所扣得之販毒帳本第十頁反面記載：「
    交八兩、出七兩半、欠一兩半、戴三錢、自用二錢、十四兩
    、六兩十八萬＋八萬＋二十五萬五千＝五十一萬五千、八兩
    、半兩、三兩半二十八萬」等文字及金額，依前述被告丁○○販賣予證人施俊雄海洛因之價格為一錢一萬二千元，換算
    成一兩為十二萬元，與該帳本內所記載之「六兩五十一萬五
    千、三兩半二十八萬」等情，如大量購買能取得折扣之價格
    大致相符，故該帳本內所記載上開文字及金額，應為有關第
    一級毒品海洛因之交易價格。另被告丙○○於九十三年四月
    七日原審訊問時亦自承與被告丁○○共同保管該帳本，且該
    帳本內之部分內容亦為其所記載，倘被告丙○○係單純受被
    告丁○○之託前往向「阿德」收帳，豈會不知收帳內容為何
    ，又為何收取高達一百三十萬元款項並未留下收據，此亦與
    一般社會經驗法則未合，堪認被告丁○○與丙○○二人確共
    同於九十一年六月二十一日凌晨零時五十三分許，販賣第一
    級毒品海洛因予「阿德」之男子，並推由被告丙○○將第一
    級毒品海洛因交付予「阿德」，向其收取一百三十萬元之事
    實。證人甲○○係辯護人於本院聲請傳喚之證人，其於本院
    作證時，雖證稱：伊曾與丁○○合作開天九牌賭場，每天都
    要結帳，那天丁○○沒有來，交待丙○○帶著帳簿來跟伊算
    錢，伊當天給丙○○一百三十萬元，丙○○帶著錢就走了，
    伊還打電話給丁○○說丙○○將錢帶走了，上開九十一年六
    月二十一日之電話監聽紀錄確為伊與丁○○的通話內容，伊
    的綽號叫阿德，當天丙○○並未將毒品海洛因磚塊交給伊等
    語（參本院卷第一二六頁至第一二八頁），惟查證人甲○○
    係因施用毒品，於本院出庭作證時，尚因之而受強制戒治處
    分，有台灣宜蘭戒治所在監或出監受刑人資料表在卷可稽，
    並為證人甲○○所是認，參諸上開零時五十六分行動電話之
    談話內容，阿德稱：「我跟你（指丁○○）講，可能後天或
    大後天，他還要」等語，顯係談論販賣毒品之事，核與賭帳
    無關，應認證人甲○○之證詞，要係迴護被告之詞，不足採
    信；（五）、販賣第一級毒品海洛因之行為，為法律所禁止
    ，因無合法交易市場，自無一定之價格（屬於市場變動性所
    生之浮動價格），無論係瓶裝或紙包抑或其他方式之包裝，
    均可以為任意分裝增減其重量或份量（即加入不同成分之物
    質，以減低純度、增加重量），且每次買賣之價格亦各有差
    異，隨供需雙方之資力或關係之深淺或需求之數量、貨源之
    充裕與否、販賣者對於資金之需求如何以及各階段政府查緝
    之態度，進而為各種之風險評估，而有各種不同之標準，並
    非一成不變，是被告丁○○以一塊海洛因九十萬元、一百十
    八萬元、一百二十萬元不等價值購入，再將購入之海洛因磚
    分成大小不同之塊狀出售，並不違反常情。被告丁○○辯稱
    伊如以每塊海洛因磚九十萬元買入，再以二塊一百三十萬元
    賣出，將虧本五十萬元，不合常理等語，要係卸責之詞，不
    足採信。綜上所述，被告丁○○、丙○○二人前揭所辯，均
    顯屬事後圖卸之詞，委無足採。本件犯罪事實欄一之事證已
    臻明確，被告二人此部分犯行均堪認定。
四、按海洛因係屬毒品危害防制條例第二條第二項第一款所規定
    之第一級毒品，被告行為後，毒品危害防制條例於九十二年
    七月九日經總統令公布修正全文，並於九十三年一月九日施
    行，修正後之毒品危害防制條例第四條增訂製造、運輸、販
    賣第四級毒品者之刑事處罰，原第四項、第五項則順延移列
    第五項、第六項，惟關於販賣第一級毒品之刑罰規定，有關
    條次、犯罪構成要件、法定刑度均無變更，比較新舊法結果
    ，修正後之新法於被告無何不利，依刑法第二條第一項前段
    規定，有關販賣第一級毒品之犯行，應適用裁判時之新法即
    修正後之毒品危害防制條例處罰。核被告丁○○所為，係犯
    修正後毒品危害防制條例第四條第一項之販賣第一級毒品罪
    、槍砲彈藥刀械管制條例第十一條第四項之未經許可，寄藏
    其他可發射金屬式子彈具有殺傷力之改造手槍罪、同條例第
    十二條第四項之未經許可，寄藏子彈罪。核被告丙○○所為
    ，係犯修正後毒品危害防制條例第四條第一項之販賣第一級
    毒品罪。被告丁○○自販入第一級毒品海洛因後，其後繼續
    性之持有，屬於行為之繼續，其販賣前後之持有行為，即應
    為販賣之高度行為所吸收，另被告丙○○攜帶第一級毒品海
    洛因交付予「阿德」之持有行為，亦為販賣之高度行為所吸
    收，均不另論罪。又寄藏之行為含有持有之意義，持有之低
    度行為應為寄藏之高度行為所吸收，不另論持有上開改造手
    槍及子彈罪，公訴人雖以被告丁○○持有上開改造手槍、子
    彈罪嫌提起公訴，因起訴書事實欄就被告丁○○寄藏行為亦
    已加以記載，所引起訴法條相同，本院無庸變更起訴法條。
    被告丁○○、丙○○二人間，就上揭販賣第一級毒品罪予阿
    德之犯行，具有犯意之聯絡及行為之分擔，為共同正犯。又
    被告丁○○先後多次販賣第一級毒品海洛因之犯行，時間緊
    接，所犯係構成要件相同之罪名，顯係基於概括犯意反覆為
    之，為連續犯，應依刑法第五十六條之規定，以一罪論，並
    加重其刑。惟死刑、無期徒刑部分不得加重之。另被告丁○○一行為觸犯槍砲彈藥刀械管制條例第十一條第四項之未經
    許可，寄藏其他可發射子彈具有殺傷力之改造手槍罪及同條
    例第十二條第四項之未經許可，寄藏子彈罪間，為想像競合
    犯，依刑法第五十五條前段之規定，應從較重之槍砲彈藥刀
    械管制條例第十一條第四項之未經許可，寄藏其他可發射子
    彈具有殺傷力之改造手槍罪處斷。又被告丁○○所犯修正後
    毒品危害防制條例第四條第一項之連續販賣第一級毒品罪、
    槍砲彈藥刀械管制條例第十一條第四項之未經許可，寄藏其
    他可發射子彈具有殺傷力之改造手槍罪二罪之間，犯意各別
    ，行為互殊，應予分論併罰。至於被告丁○○雖於偵審中供
    稱其毒品來源其中之一為乙○○之成年男子，警方並依被告
    丁○○之供述對於乙○○進行跟監，有卷附跟監之地圖及照
    片等資料在卷可參，唯警方並未因而破獲乙○○販賣毒品海
    洛因，此有乙○○之本院被告全國前案紀錄表在卷可參，被
    告丁○○自無減刑之法律理由，附此敘明。
五、原審認被告丁○○、丙○○二人，罪證明確，予以論罪科刑
    ，固非無見。惟查：（一）、被告二人行為後，毒品危害防
    制條例業已修正，原審未及比較新舊法之適用，尚有未洽；
    （二）、被告丁○○之毒品來源，除向綽號阿全即乙○○之
    成年男子販入外，另向綽號白猴之成年男子販入，業據其先
    後於警詢時所供明在卷，如前所述，原審僅認定被告丁○○
    向綽號阿全即乙○○販入，與事實不符；（三）、修正後毒
    品危害防制條例第十九條第一項明文規定，犯該條例第四條
    之罪，其犯罪所用，或其犯罪所得之財物，均沒收之，如全
    部或一部不能沒收時，追徵其價額或以其財產抵償之，原審
    既認定未扣案之門號0000000000、000000
    0000號行動電話各一支係被告二人共同販賣第一級毒品
    所用之財物，依上開規定自應沒收之，如全部或一部不能沒
    收時，應同時諭知追徵其價額或以其財產抵償之，惟原審判
    決僅諭知以其財產抵償之，於法未合；（四）、扣案之上開
    可發射子彈具有殺傷力之改造手槍及子彈，係綽號「阿明」
    之成年男子所交付，並由被告丁○○寄藏於其住處，此點業
    經被告丁○○於原審及本院供承不諱，原審疏未以寄藏罪論
    處，亦有未合。被告等二人上訴意旨否認犯罪，指摘原判決
    不當，雖無理由，惟原判決既有上開可議之處，自應由本院
    予以撤銷改判。爰分別審酌被告二人之犯罪動機、目的、手
    段、品行、智識程度，及渠等販賣第一級毒品之行為，使人
    沉迷於毒癮，無法自拔，輕則戕害身心，重則引發男盜女娼
    各種犯罪，實為多種犯罪之源頭，對國家社會之傷害可謂至
    深且鉅，且鑑於毒品販售常有暴利可圖，故非予嚴懲，不足
    以遏止此類非行，及被告丁○○非法持有改造手槍及子彈，
    對社會治安隱藏之危害甚大，本應重罰，惟念尚無將之為不
    法使用，又犯罪時間非長，與被告丁○○、丙○○二人犯罪
    後之態度等一切情狀，另審酌被告丙○○販賣第一級毒品海
    洛因予他人施用，固戕害他人之身心，惟販毒次數僅有一次
    ，且係受被告丁○○之利用始觸犯本件犯行，與被告丁○○
    連續多次販賣毒品之危害情形不同，惡性亦非可與一般毒品
    販賣者比擬，誠屬情輕法重，倘對被告丙○○販賣海洛因之
    犯行科以法定最輕本刑之無期徒刑，猶嫌過重，衡情尚有可
    憫恕之處，爰依刑法第五十九條之規定，減輕其刑（本刑部
    分死刑減為無期徒刑或十五年以下十二年以上有期徒刑，本
    刑無期徒刑部分減為七年以上有期徒刑），分別量處如主文
    第二項、第三項所示之刑。被告丁○○所犯販賣第一級毒品
    部分宣告無期徒刑，同時依刑法第三十七條第一項規定宣告
    褫奪公權終身，罰金刑部分併諭知易服勞役之折算標準。被
    告丁○○並定其應執行之刑，罰金部分併諭知易服勞役之折
    算標準。至扣案之海洛磚五塊（含海洛因磚四整塊、塊狀海
    洛因一包，合計淨重一三八九．四五公克）又三包（合計淨
    重十一．九五公克），均係屬第一級毒品，均應依毒品危害
    防制條例第十八條第一項前段之規定，予以沒收銷燬之，又
    鑑驗所耗損之毒品，既已廢失，自無庸宣告沒收銷燬，附此
    敘明。扣案之分裝袋四百二十個、電子磅秤一個、販毒帳本
    一本及未扣案之門號0000000000、000000
    0000號行動電話各一支（不包含ＳＩＭ卡，因該卡為電
    信公司所有，非被告丁○○所有），被告丁○○自承為其所
    有，衡諸上開犯罪事實，該物品顯然係供販賣第一級毒品海
    洛因時之分裝、測量、記帳、聯絡所用之物，均應依毒品危
    害防制條例第十九條第一項之規定，宣告沒收之。未扣案之
    門號0000000000、0000000000號行動
    電話各一支，如全部或一部不能沒收時，追徵其價額或以被
    告二人之財產抵償之。未扣案之被告丁○○販賣第一級毒品
    海洛因所得財物一百三十三萬六千元（販賣予「阿德」一百
    三十萬元加上販賣予施俊雄三萬六千元），又被告丙○○因
    與被告丁○○共同販賣第一級毒品海洛因一次，被告丙○○
    該次販賣所得財物為一百三十萬元，均應依毒品危害防制條
    例第十九條第一項之規定，宣告沒收之，如全部或一部不能
    沒收時，以其財產抵償之。扣案之具有殺傷力之仿德林吉雙
    管手槍製造之玩具手槍去除槍管內阻鐵而成之改造手槍（槍
    枝管制編號0000000000號）、仿ＦＮ廠半自動手
    槍製造之玩具手槍去除槍管內阻鐵而成之改造手槍（含彈匣
    一個，槍枝管制編號0000000000號）各一支及口
    徑○．四五吋制式子彈二顆，均為違禁物，均應依刑法第三
    十八條第一項第一款之規定，併予宣告沒收。扣案之土造金
    屬彈殼加裝直徑約九．八ＭＭ金屬彈頭而成之土造子彈一顆
    及玩具金屬彈殼加裝直徑約七．九ＭＭ金屬彈頭而成之改造
    子彈七顆，雖均具殺傷力，然因於鑑驗過程中擊發而滅失，
    均不另為宣告沒收之諭知。又警方於被告丁○○住處另查獲
    之轉輪式掌心雷玩具手槍、彈殼、轉輪、玩具槍用滑套、槍
    管及子彈二顆，因屬於玩具使用，並不具殺傷力，有前開槍
    彈鑑定書函在卷可按，公訴人亦未對之提起公訴，本院無庸
    宣告沒收，併此敘明。
六、公訴意旨另以：被告丙○○除上開犯罪事實認定販賣第一級
    毒品一次外，另與被告丁○○共同於上揭時間、地點意圖營
    利販賣第一級毒品海洛因之犯意聯絡，由被告丁○○先向乙○○處販入海洛因，共同以每一錢（即三．七五公克）海洛
    因一萬二千元之價格販賣予施俊雄施用，前後共計販賣三次
    ，因而認被告丙○○另涉犯毒品危害防制條例第四條第一項
    之販賣第一級毒品罪嫌。經查：證人施俊雄於九十一年六月
    二十四日警訊時證稱：「每次都是被告丁○○親自將海洛因
    交給我，沒有委託他人送貨」等語（參九十一年度偵字第二
    三六七一號卷第二○○頁），及其於同日警訊後經檢察官複
    訊時亦證稱：「被告丙○○沒有參與」等語（參同上偵查卷
    第二○三頁反面），則證人施俊雄於警訊及偵查時均未曾指
    證被告丙○○涉有販賣第一級毒品海洛因之犯行，此外，依
    卷內所存事證復查無其他佐證足認被告丙○○涉有販賣海洛
    因予證人施俊雄之犯行。尚難認被告丙○○就此部分犯行與
    被告丁○○間有何基於共同之犯意聯絡及行為之分擔。又警
    方雖於被告丙○○皮包內扣得海洛因三包，惟該三包海洛因
    係共同被告丁○○趁被告丙○○不知情之情形下所放置，如
    前所述，尚不得逕行認定被告丙○○有販賣第一級毒品海洛
    因之犯行，此外，復查無其他積極證據足資證明被告丙○○
    有何公訴人所指訴之販賣第一級毒品犯行，原應為無罪之諭
    知，惟公訴意旨既認此部分與前揭論罪科刑部分係連續犯，
    屬裁判上一罪關係，故不另為無罪之諭知，附此敘明。
據上論斷，應依刑事訴訟法第三百六十九條第一項前段、第三百
六十四條、第二百九十九條第一項前段，修正後毒品危害防制條
例第四條第一項、第十八條第一項前段、第十九條第一項，槍砲
彈藥刀械管制條例第十一條第四項、第十二條第四項，刑法第十
一條、第二十八條、第五十六條、第五十五條、第五十一條第四
款、第三十七條第一項、第四十二條第二項、第五十九條、第三
十八條第一項第一款，罰金罰鍰提高標準條例第二條，現行法規
所定貨幣單位折算新台幣條例第二條，判決如主文。
本案經檢察官劉靜婉到庭執行職務。
中　　華　　民　　國　　94　　年　　3 　　月　　16　　日
                  刑事第二十庭審判長法  官  尤豐彥
                                    法  官  趙功恆
                                    法  官  鄧振球
以上正本證明與原本無異。
如不服本判決，應於收受送達後十日內向本院提出上訴書狀，其
未敘述上訴之理由者並得於提起上訴後十日內向本院補提理由書
（均須按他造當事人之人數附繕本）。
                                    書記官  洪秋帆
中　　華　　民　　國　　94　　年　　3 　　月　　17　　日
附錄：本案論罪科刑法條全文
毒品危害防制條例第四條
製造、運輸、販賣第一級毒品者，處死刑或無期徒刑；處無期徒
刑者，得併科新臺幣一千萬元以下罰金。
製造、運輸、販賣第二級毒品者，處無期徒刑或七年以上有期徒
刑，得併科新臺幣七百萬元以下罰金。
製造、運輸、販賣第三級毒品者，處五年以上有期徒刑，得併科
新臺幣五百萬元以下罰金。
製造、運輸、販賣第四級毒品者，處三年以上十年以下有期徒刑
，得併科新臺幣三百萬元以下罰金。
製造、運輸、販賣專供製造或施用毒品之器具者，處一年以上七
年以下有期徒刑，得併科新臺幣一百萬元以下罰金。
前五項之未遂犯罰之。
槍砲彈藥刀械管制條例第十一條
未經許可，製造、販賣或運輸第四條第一項第一款所稱其他可發
射金屬或子彈具有殺傷力之各式槍砲者，處五年以上有期徒刑，
併科新臺幣一千萬元以下罰金。
未經許可，轉讓、出租或出借前項所列槍砲者，處三年以上十年
以下有期徒刑，併科新臺幣七百萬元以下罰金。
意圖供自己或他人犯罪之用，而犯前二項之罪者，處無期徒刑或
七年以上有期徒刑，併科新臺幣一千萬元以下罰金。
未經許可，持有、寄藏或意圖販賣而陳列第一項所列槍砲者，處
一年以上七年以下有期徒刑，併科新臺幣七百萬元以下罰金。
第一項至第三項之未遂犯罰之。
槍砲彈藥刀械管制條例第十二條
未經許可，製造、販賣或運輸子彈者，處一年以上七年以下有期
徒刑，併科新臺幣五百萬元以下罰金。
未經許可，轉讓、出租或出借子彈者，處六月以上五年以下有期
徒刑，併科新臺幣三百萬元以下罰金。
意圖供自己或他人犯罪之用，而犯前二項之罪者，處三年以上十
年以下有期徒刑，併科新臺幣七百萬元以下罰金。
未經許可，持有、寄藏或意圖販賣而陳列子彈者，處五年以下有
期徒刑，併科新臺幣三百萬元以下罰金。
第一項至第三項之未遂犯罰之。
